【裁判字號】    98,上訴,714
【裁判日期】    980831
【裁判案由】    懲治走私條例
【裁判全文】
臺灣高等法院高雄分院刑事判決         98年度上訴字第714號
上  訴  人  臺灣高雄地方法院檢察署檢察官
上  訴  人
即  被  告  丙○○
上  訴  人
即  被  告  乙○○
上  訴  人
即  被  告  甲○○
共      同  江雍正律師
            吳晉賢律師
選任辯護人  蘇勝嘉律師
上列上訴人因被告懲治走私條例案件，不服臺灣高雄地方法院97
年度訴字第1391號中華民國98年4 月21日第一審判決（起訴案號
：臺灣高雄地方法院檢察署97年度偵字第5431號），提起上訴，
本院判決如下：
    主  文
原判決撤銷。
丙○○、乙○○、甲○○共同犯走私罪，丙○○處有期徒刑陸月
，乙○○、甲○○各處有期徒刑肆月。扣案如附表所示之物，沒
收之。
    事  實
一、丙○○為「穩成11號」（編號CT6-0584）漁船船長，乙○○
    為該漁船之廚師，甲○○為該漁船之船員，彭文泰為該漁船
    之輪機長，李啟民為該漁船之輪機員（彭文泰、李啟民另由
    經原審法院以97年度訴字第1391號通緝中），其等均明知不
    得私運管制物品進口逾公告數額，且魚類為海關進口稅則第
    3 章所列之物品，屬於行政院公告「管制物品項目及其數額
    」丙項所列之管制進口物品，一次私運總額由海關照緝獲時
    之完稅價格計算，不得超過新臺幣（下同）10萬元或重量不
    得超過1000公斤。仍基於私運管制物品進口逾公告數額之共
    同犯意聯絡，於96年12月7 日中午12時10分許，共同駕駛「
    穩成11號」漁船自高雄港第二港口中和安檢站報關出港後，
    於不詳時間（自96年12月7 日中午12時10分許出港後至96年
    12月30日晚上9 時許返港前）航至我國領海以外之東經118
    度30分、北緯22度30分海域，向不知名之船隻上之不詳姓名
    成年之人員取得如附表所示屬於海關進口稅則第3 章所列且
    逾公告數額之管制進口物品即總計約10萬1150公斤之漁獲（
    以上漁貨均含冰水重）。嗣於96年12月30日晚上9 時許，自
    高雄港中和安檢所報關入港，以偽稱該漁獲均為「穩成11號
    」自行在上開海域捕撈之方式，共同私運上開管制物品進入
    臺灣地區，並在高雄市小港區臨海新村漁港漁市場旁卸貨時
    ，為海岸巡防總局南部地區巡防局第五海岸巡總隊依法實施
    行政檢查時察覺有異，扣得如附表所示之管制進口漁貨，始
    悉上情。
二、案經行政院海巡署南部地區巡防局第五岸巡總隊報請臺灣高
    雄地方法院檢察署檢察官偵查起訴。
    理  由
壹、證據能力部分：
一、按刑事訴訟法第159條之4對於具有高度特別可信之文書，在
    兼具公示性、例行性、可信性之原則下，雖屬傳聞證據，仍
    例外容許作為證據使用。因此，採取上開文書作為證據，應
    注意該文書之製作，是否係於例行性之公務或業務過程中，
    基於觀察或發現而當場或即時記載之特徵。查本件被告丙○○辯護人主張無證據能力之岸巡第五總隊中和安檢所職務報
    告書（警卷第1 頁至第2 頁）、漁船載運漁產品是否自行捕
    獲諮詢表、緝獲漁船走私漁產品協助諮詢電話傳真（警卷第
    33頁至第35頁），均為被告以外之人於審判外之書面陳述，
    屬於傳聞證據，且其等均為本案發生後，由警員或其他專家
    針對個案所特定製作，並不具備公示性及例行性之要件，亦
    非第159 條之4 第3 款之文書，故均不具有證據能力，合先
    敘明。
二、行政院農業委員會漁業署97年9 月30日漁二字第0971221500
    號函之說明及所附出海作業航跡資料（本院卷第94頁至第95
    頁），為儀器紀錄「穩成11號」漁船航跡、時間資料後機械
    列印而得，並非供述證據，無傳聞法則之適用，且其取得並
    無不法，自有證據能力。
三、又按審判長、受命法官或檢察官於必要時，得使鑑定人於法
    院外為鑑定。鑑定之經過及其結果，應命鑑定人以言詞或書
    面報告。刑事訟訴法第203 條1 項、第206 條第1 項分別定
    有明文。又依刑事訟訴法第208 條第1 項之規定: 「法院或
    檢察官得囑託醫院、學校或其他相當之機關、團體為鑑定，
    或審查他人之鑑定，並準用第203 條至第206 條之1 之規定
    」。本件行政院農業委員會漁業署97年8 月29日漁二字第09
    71217586號函暨其附件（原審一卷79-100頁），係由原審法
    院對「穩成11號」於96年12月30日被查扣之漁貨及當時漁船
    上設備是否有捕漁之跡象於97年8 月4 日函請行政院農業委
    員會漁業署（簡稱漁業署）之補充說明漁業署於97年1 月3
    日漁船走私漁產品協助諮詢內容（警卷31頁），而漁業署已
    就諮詢內容如何判斷之過程，詳以「穩成11號」當時之照片
    及圖示左證說明，並所引用學者及專家文獻，綜合補充說明
    ，應合於刑事訟訴法第208 條之規定，具有證據能力。被告
    辯護人主張: 行政院農業委員會漁業署97年8 月29日漁二字
    第0971217586號函暨其附件未載明鑑定經過，認無證能力云
    云（本院卷73頁），容有誤會。
四、按被告以外之人於審判外之言詞或書面陳述，除法律有規定
    者外，不得作為證據，刑事訴訟法第159 條第1 項固定有明
    文。惟被告以外之人於審判外之陳述，雖不符第159 條之1
    至第159 條之4 之規定，而經當事人於審判程序同意作為證
    據，法院審酌該言詞陳述或書面陳述作成時之情況，認為適
    當者，亦得為證據；當事人、代理人或辯護人於法院調查證
    據時，知有第159 條第1 項不得為證據之情形，而未於言詞
    辯論終結前聲明異議者，視為有前項之同意，同法第159 條
    之5 定有明文。本判決後述所引用之證據資料，除「穩成11
    號」漁船航機資料、行政院農業委員會漁業署97年8 月29日
    漁二字第0971217586號函暨其附件，均具有證據能力，業如
    前述外，其餘證據資料（詳後述），於本院準備程序及審理
    時，檢察官、被告等人及辯護人均明知為傳聞證據而未爭執
    其證據能力，本院復審酌該等言詞陳述或書面陳述作成時之
    情況，並無非法取得等不適當之情形，且經本院於審判期日
    依法進行證據之調查、辯論，被告等人於訴訟上之程序權，
    已受保障，依刑事訴訟法第159 條之5 之規定，均具有證據
    能力。
貳、實體上認定：
一、訊據被告丙○○、乙○○、甲○○共同搭乘「穩成11號」自
    96年12月7 日中午12時10分許出港至我國領海以外之東經
    118 度30分、北緯22度30分海域後及至96年12月30日晚上載
    運如附表所示漁獲返台等情，固均坦認不諱，惟均否認有何
    私運管制物品進口之犯行，均辯稱：如附表所示漁獲，為「
    穩成11號」之船員及另行雇用之10名外籍漁工在上揭海域自
    行捕撈云云。
二、惟查：
（一）被告丙○○為「穩成11號」（編號CT6-0584）漁船船長，
      被告乙○○為該漁船之廚師，被告甲○○為該漁船之船員
      ，其等於96年12月7 日中午12時10分許，與彭文泰、李啟
      民共同駕駛「穩成11號」漁船自高雄港第二港口中和安檢
      站報關出港後，東經118 度30分、北緯22度30分附近海域
      停留，並於96年12月30日晚上9 時許自高雄港中和安檢所
      報關入港時，「穩成11號」漁船上裝載有如附表所示總計
      約10萬1150公斤（含冰水重）之漁獲乙節，業據被告丙○○、乙○○、甲○○供承在卷，並有有高雄市一百噸以上
      漁船進出港申請單、「穩成11號」機漁船（含船員）進出
      港檢查表、小港區漁會臨海新村魚市場進貨表、漁船（貨
      ）具領保管切結書、行政院海岸巡防署南部地區巡防局第
      五岸巡總隊扣押物品目錄表及蒐證照片75幀附卷可稽（警
      卷33頁至97頁），故此部分之事實，應可確認。
（二）「穩成11號」漁船於96年12月30日返港接受行政院海巡署
      南部地區巡防局第五海岸巡防總隊（以下簡稱第五海岸巡
      防總隊）檢查時，該漁船船上之導纜桿已經斷裂，網板則
      有生銹痕跡，但漁獲均已經裝箱，種類只有八種，蝦子已
      經用小盒子裝好，一盒只有兩、三隻或三、四隻，魚類都
      是整箱冷凍等情，業據證人即當日對「穩成11號」漁船實
      施安全檢查之第五海岸巡防總隊人員丁○○於原審證述明
      確（原審卷第62頁至第70頁），復有岸巡總隊人員查察當
      時所拍攝之數幀照片可按（警卷第40-50 頁、50-77 頁）
      。另觀諸由「穩成11號」返港後作業其中之漁具左後滑輪
      、右中滑輪、右後滑輪（警卷51頁、52頁）亦均呈生銹痕
      跡，顯然該漁具部分均已常久未曾使用之事實，應可確認
      。另由擔任查緝勤務長達10年多之證人丁○○亦於原審證
      稱：一般的漁船左右各會有一根導纜桿，它的作用是排列
      曳綱使用，而一般作業的方式是漁網會在海裡拖行，是靠
      曳綱來牽拉，拖行的力量會很大，導纜桿的作用就是在收
      曳綱的時候，將其排列整齊，以便下次放網時，才會有順
      序的放下去，才不會絞在一起，而本案船隻的導纜桿已經
      斷裂，另漁網拖網上來一般會夾雜垃圾或是魚的屍體，
      本件漁船上的漁網也都是乾淨清潔，又因網板係在海底拖
      行，所以進港後，不會馬上生銹，但本件網板卻已經生銹
      等語（原審二卷63頁、64頁、第67頁）。又上開網板、導
      纜桿、漁網，均為拖網作業主要使用之漁具，有行政院農
      業委員會漁業署97年8 月29日漁二字第0971217586號函「
      穩成11號」諮詢案補充說明在卷可參（原審一卷79-84 頁
      ）。是以屬拖網漁船之「穩成11號」，於甫作業返港之際
      ，其上重要作業用之漁具卻呈現斷裂、銹蝕之未使用現象
      ，足見「穩成11號」漁船此次出海未有何下網捕撈漁獲行
      為事實，應可確認。況依行政院農業委員會漁業署97年8
      月29日漁二字第0971217586號函所檢附之臺灣近海小型拖
      網漁業資源研究資料所示漁場圖（原審一卷93頁），本件
      被告丙○○所述「穩成11號」漁船作業區域為東經11 8度
      30 分 、北緯22度30分海域，應屬該圖中B 或C 附近海域
      ，而B 海域主要漁獲為小蝦、C 海域主要漁獲為下雜魚，
      亦為該資料所明白揭示（原審一卷94頁），則「穩成11號
      」既在附近海域作業，衡情所捕撈漁獲理應有小蝦或下雜
      魚，然如附表一所示之漁獲，不但無小蝦或下雜魚之參雜
      其間，而所扣案之漁獲中海大蝦、章魚、瓜仔魚、巴郎魚
      、紅新娘、扁魚、黑蟹、小卷均以塑膠袋先予包覆，再以
      紙箱裝箱後，又以麻布袋分類包裏之事實，此有現場照片
      數10 幀 在卷可按（警卷57-77 頁），而其中裝置海大蝦
      之麻布袋上有註記4 Ａ（意謂Ａ級貨之意，警卷57頁），
      且裝置海大蝦之紙盒上竟印製有以海大蝦背景照片之圖樣
      （警卷57-59 頁），另包覆黑蟹之麻布袋上亦註記有「黑
      市」（台語黑蟹之意，警卷72頁），足徵上開漁貨應自不
      詳船號船隻搬運之事實，已可確認。又「穩成11號」本次
      航程僅有23日，非屬一般大型遠洋海漁船出海數月或長達
      經年，是「穩成11號」果真上開漁獲為其自行捕獲，則何
      需將上開漁獲每包按種類以麻布袋分類齊，猶如可隨時準
      備交由漁市販賣之理，故被告丙○○、乙○○、甲○○等
      人上開所辯: 「穩成11號」本次之漁貨均係自行捕獲云云
      ，自難信以為真。
（三）又漁船為使用政府補貼優惠油價之漁業用油，需裝設航程
      紀錄器，主管機關始能依照航程紀錄器所記載之作業時數
      據以核配優惠漁業用油，而「穩成11號」漁船為請領漁業
      用油補助，遂於95年12月19日安裝漁船航程紀錄器完畢一
      節，有行政院農業委員會漁業署97年9 月30日漁二字第09
      71221500號函在卷可憑（原審本院卷22頁），故「穩成11
      號」漁船若真有出海作業，自無可能任意關閉航程紀錄器
      ，致無法順利取得優惠漁船用油之理。又觀之本件「穩成
      11號」漁船於96年12月7 日出港後，即一路向西航行，於
      97年12月8 日上午10時41分許抵達東經118 度40分35. 94
      秒、北緯24度39分47.49 秒及東經117 度31分15.94 秒、
      北緯23度44分37. 11秒後長達近20天均無航程紀錄，嗣於
      96年12月28日下午1 時20分許，始離開上開地點東航行返
      航，並於96年12月30日回到高雄港等情，此有航跡圖乙份
      在卷及內政部98年2 月19日台內字第0980031769號函各乙
      份在卷可憑（原審二卷95頁、99頁）。另由「穩成11號」
      出港及返港時，航程紀錄器均能正常紀錄，顯見該航程紀
      錄器並無損壞，然其本次出港至返港間長達20日之期間，
      卻無任何航跡，顯見本次出海時間雖長達24日，惟漁船實
      際上並無作業捕漁，被告丙○○等人確係利用「穩成11號
      」出海期間，在上開船隻停置地點（即東經118 度40分35
      .94 秒、北緯24度39分47.49 秒及東經117 度31分15.94
      秒、北緯23度44分37. 11秒）自不詳船號取得如附表所示
      漁獲之事實，應可確認。
（四）按東經118 度30分、北緯22度30分附近海域，非屬我國領
      海12海哩以內之海域，有內政部98年2 月20內台內地字第
      0980033474號函、97年8 月21內台內地字第0970135147號
      函各乙份附卷可參（原審二卷97頁至98頁），而查獲如附
      表所示之魚類，重量共計10萬1150公斤（含冰水重），縱
      然扣除冰水重量，亦已遠逾1000公斤，已如前述，故被告
      丙○○、乙○○、甲○○等人係自我國領海以外之海域，
      載運如附表所示顯逾公告數額之管制進口物品進入臺灣地
      區之事實，應可確認。又中華民國船舶、航空器及其他運
      輸工具，經主管機關許可，得航行至大陸地區。中華民國
      船舶、航空器或其他運輸工具所有人、營運人或船長、機
      長、其他運輸工具駕駛人違反第28條規定或違反第28條之
      1 第1 項規定或臺灣地區人民違反第28條之1 第2 項規定
      者，處3 年以下有期徒刑、拘役或科或併科新臺幣1 百萬
      元以上1 千5 百萬元以下罰金。但行為係出於中華民國船
      舶、航空器或其他運輸工具之船長或機長或駕駛人自行決
      定者，處罰船長或機長或駕駛人。臺灣地區與大陸地區人
      民關係條例第20條第1 項、第80條第1 項分別定有明文。
      本件「穩成11號」，依航跡圖所示雖曾行經東經118 度40
      分35.94 秒、北緯24度39分47.49 秒及東經117 度31分1
      5.94秒、北緯23度44分37. 11秒，而位在大陸地區福建省
      東山島附近，屬於中國大陸所公布之領海基線向陸一側之
      水域等情，固有內政部98年2 月20日台內地字第09800334
      74號函、內政部97年8 月21日台內地字第0970135147號函
      、內政部98年2 月19日台內地字第0980031769號函影本可
      按（原審二卷97-99 頁），惟被告船長丙○○則供稱: 不
      知上開地點是否已進入中國大陸所屬之領海門…（你們是
      否知道大陸海域的線？）我不知道等語（本院卷90頁反面
      、91頁）。復參諸「穩成11號」本次航程紀錄器並未開啟
      ，已如前述，故縱令被告丙○○等人曾駕「穩成11號」行
      經上開大陸領海，尚難認其有何故意航行該處，故尚難對
      被告等人遽以臺灣地區與大陸地區人民關係條例第80條第
      1 項之規定相繩。
（五）另被告丙○○、乙○○、甲○○雖均辯稱: 當時「穩成11
      號」上僱有大陸漁工10上船工作從事漁貨分類包裝云云。
      惟被告乙○○、甲○○及證人彭文泰、李啟民均供稱: 不
      知道該10名大陸漁工係由何船、何處、何時僱用云云（警
      卷9 頁、13頁、17頁、22頁）。另證人李啟民復供稱: 伊
      不知道這次船程所攜帶漁網種類及規格等語（警卷18頁）
      ，是「穩成11號」當時果真有僱用10名大陸漁工10上船工
      作，則何以「穩成11號」船員（除船長外）竟無一船員知
      悉該10名大陸漁工何時上船工作或在何海域接駁上船等重
      要事項之理。況縱令「穩成11號」在上開停留甚久之海域
      接駁該10名大陸船工上船從事本案漁貨分類及包裝屬實，
      惟由「穩成11號」在上開即東經118 度40分35. 94秒、北
      緯24度39分47.49 秒及東經117 度31分15. 94秒、北緯23
      度44分37. 11秒停置期間長達近20日既無捕漁之跡象，已
      如前述，故仍難為有利被告3 人之認定。
（六）又被告丙○○擔任「穩成11號」漁船船長職務，綜理船上
      事務，被告乙○○為該漁船之廚師，被告甲○○為該漁船
      之船員，其等在船長即被告丙○○指揮，共同出海購買如
      附表所示漁獲，參酌被告乙○○、甲○○均自承實幫忙漁
      貨分類、包裝等情（偵一卷22頁、24頁）；且走私係犯罪
      行為，此為社會一般大眾所週知之事項，依諸常情，船長
      丙○○斷無使原不知情且無犯意聯絡之船員參與走私計劃
      ，以增加暴露犯罪之可能，故被告乙○○、甲○○人就此
      次出海係為購買漁獲，並將之載運回臺之計劃，均當知情
      且有所參與，要無疑義。
三、綜上所述，被告丙○○、乙○○、甲○○3 人前揭所辯，應
    係卸責之詞，委無足採，本件事證明確，被告3 人犯行洵堪
    認定。
參、論罪科刑、撤銷改判及沒收
一、按「行政院依懲治走私條例第2 條第2 項專案指定管制物品
    及其數額之公告，其內容之變更，對於變更前走私行為之處
    罰，不能認為有刑法第2 條之適用」；「行政院於四十九年
    一月二十一日將管制物品重行公告，乃是行政上適應當時情
    形所為事實上之變更，並非刑罰法律有所變更，自不得據為
    廢止刑罰之認定，無論公告內容之如何變更，其效力皆僅及
    於以後之行為，殊無溯及既往而使公告以前之走私行為受何
    影響之理，即無刑法第二條第一項之適用」；又「犯私運管
    制物品進口逾公告數額者，如於行為後裁判時，該私運進口
    之物品，又經行政院依懲治走私條例第二條第三項（舊）重
    行公告，不列入管制物品之內，乃是行政上適應當時情形所
    為之事實上變更，並非刑罰法律有所變更，自不得據為廢止
    刑罰之認定而諭知免訴」，司法院大法官會議釋字第103 號
    解釋、最高法院49年度臺上字第1093號及65年度臺上字第
    2474號判例意旨可資參照。是依諸前開大法官會議解釋及最
    高法院判例意旨所示，行政院就懲治走私條例第2 條所定之
    管制物品及數額重行公告，乃屬事實之變更，而非刑罰法律
    有所變更，自不待言。從而，本件被告、丙○○、乙○○、
    甲○○3 人行為後，行政院雖於97年2 月27日，就懲治走私
    條例第2 條第3項 指定之管制物品及其數額之公告丙類第5
    點管制物品之內容，由原定之「海關進口稅則第一章至第八
    章所列之物品及稻米、稻米粉、花生、茶葉、種子（球）」
    等物，修正為「原產地為大陸地區而未經主管機關公告准許
    輸入之海關進口稅則第一章至第八章所列之物品、稻米、稻
    米粉、花生、茶葉、種子（球）」，然此既屬事實上之變更
    而非法律上之變更，則雖本件經查獲逾管制數額之漁獲，並
    無證據證明係「原產地為大陸地區而未經主管機關公告准許
    輸入之魚類」，亦無從依刑法第2 條之規定，而認原刑罰業
    已廢止而應諭知免訴之適用。次按，「懲治走私條例第2 條
    第1 項規定處罰私運逾行政院公告數額之管制物品進出口之
    行為，其成罪與否乃在該運送之管制物品有無逾公告數額。
    如所運送進出口之物品已逾行政院公告之數額者，未報運時
    ，固為本法所處罰之對象，即已報運而有所不實，應仍有該
    條項之適用，不因其形式上有無報關進出口而異」，最高法
    院91年臺上字第64號判例意旨已明揭斯旨，是所謂申報必為
    據實申報始得排除私運管制物品之處罰，如未據實申報，仍
    屬於私運管制物品之行為。又按1次 私運海關進口稅則第1
    章至第8 章所列物品，重量超過1 千公斤者，屬管制進口物
    品，管制物品項目及其數額丙項第5 款定有明文。本件查獲
    如附表所示之魚貨，係被告丙○○等人自不詳船隻取得，前
    已述及，被告丙○○、乙○○、甲○○等人未經報關1 次私
    運上開總重10萬1150公斤之魚貨（含冰水重），縱然扣除冰
    水重量亦顯已逾1000公斤，故「穩成11號」上開漁貨自屬管
    制進口物品無訛，核被告丙○○、乙○○、甲○○所為，均
    係犯懲治走私條例第2 條第1 項私運管制物品進口逾公告數
    額之罪，被告丙○○、乙○○、甲○○3 人，與李啟民、彭
    文泰就本件犯行，有犯意聯絡及行為分擔，均為共同正犯。
二、原審對被告丙○○、乙○○、甲○○論罪科刑，固非無見，
    惟查: (1)被告丙○○等人所駕「穩成11號」行經大陸領海，
    何以未構成違反臺灣地區與大陸地區人民關係條例第80條第
    1 項之罪責，未見理由說明，已有未合。(2)「穩成11號」係
    自我國12海哩以外取得扣案如附表所示之漁貨，惟尚乏證據
    足以證明本次漁貨係交易取得，原審認係經由接駁交易取得
    ，自有未當。(3)扣案附表所示之漁貨重量均含冰水重量，原
    審判決對附表所示之漁貨重量之沒收未予以敘明，亦有未恰
    。檢察官上訴意旨指摘原審未對被告3 人另論以違反臺灣地
    區與大陸地區人民關係條例第80條第1 項之罪，另被告丙○○、乙○○、甲○○3 人上訴意旨否認犯罪，雖均無理由，
    惟原判決既有上開瑕疵，自應由本院撤銷改判。爰審酌被告
    丙○○、乙○○、甲○○3 人為貪圖私利，即自境外私運管
    制進口魚貨回台，影響國內經濟交易市場及防疫檢測控制與
    關稅機關對進口物品之課稅公平，又本件私運魚貨數量非少
    ，量刑本不宜從輕，惟念渠以捕魚維生，近年漁業資源衰竭
    ，謀生不易始行犯之，且被告丙○○擔任船長之指揮本件走
    私涉案情節，應具較高可歸責性等一切情狀，分別量處被告
    丙○○有期徒刑6 月，被告乙○○、甲○○各量處有期徒刑
    4 月，以資懲儆。又扣案如附表所示之漁獲共計10萬1150公
    斤（均含冰水重量），係被告丙○○等3人 所有，且為共犯
    本件走私罪所得之物，基於共犯原則理論，均應依刑法第38
    條第1 項第3 款規定予以沒收。
三、同案被告李啟民、彭文泰部分，均經原審法院以97年度訴字
    第1391號通緝中，自不另論列，附此敘明。
據上論斷，應依刑事訴訟法369條第1項前段、第364條、第299條
第1項前段，懲治走私條例第2條第1項、第11條，刑法第28條，
判決如主文。
本案經檢察官姜麗儒到庭執行職務。
中    華    民    國    98    年    8    月    31    日
                  刑事第八庭    審判長法  官   洪兆隆
                                      法  官   郭玫利
                                      法  官   李政庭
以上正本證明與原本無異。
如不服本判決應於收受本判決後10日內向本院提出上訴書狀，其
未敘述上訴理由者，並得於提起上訴後10日內向本院補提理由書
狀（均須按他造當事人之人數附繕本）「切勿逕送上級法院」。
中    華    民    國    98    年    8    月    31    日
                                      書記官   吳福連
附錄本判決論罪科刑法條：
《懲治走私條例第2條》
私運管制物品進口、出口逾公告數額者，處 7 年以下有期徒刑，
得併科新臺幣 3 百萬元以下罰金。
前項之未遂犯罰之。
第 1 項所稱管制物品及其數額，由行政院公告之。
附表：
1.海大蝦   12,435 公斤
2.章魚      4,145 公斤
3.瓜仔魚    4,965 公斤
4.巴郎魚   13,845 公斤
5.紅新娘   16,230 公斤
6.扁魚      3,500 公斤
7.黑蟹     39,320 公斤
8.小卷      4,710 公斤
合計：10萬1150公斤（以上漁貨均含冰水重）


司法院資訊處製作；財團法人民間司法改革基金會備份。
